臺灣高雄地方法院刑事判決　　　　　　　94年度訴字第2154號
公　訴　人　臺灣高雄地方法院檢察署檢察官
被　　　告　乙○○
上列被告因毒品危害防制條例案件，經檢察官提起公訴（94年度
毒偵字第3895號），被告於本院準備程序進行中，就被訴事實為
有罪之陳述，經本院告知簡式審判程序意旨，並聽取公訴人及被
告之意見後，合議裁定由受命法官獨任進行簡式審判程序審理，
本院判決如下：
    主  文
乙○○連續施用第一級毒品，處有期徒刑拾月。扣案之第一級毒
品海洛因貳包（均含空包裝袋。驗餘合計淨重壹點柒玖公克，空
包裝袋重零點肆壹公克）沒收銷燬之。
    事  實
一、乙○○前因施用毒品案件，經本院以91年度毒聲字第7130號
    裁定送觀察、勒戒後，認有繼續施用毒品傾向，再經本院於
    民國91年11月29日以91年度毒聲字第7768號裁定令入戒治處
    所施以強制戒治，其間雖曾經本院於92年4 月15日以92年度
    毒聲字第2312號裁定准予停止戒治，惟旋於92年9 月24日以
    9 2 年度毒聲字第5846號裁定撤銷停止戒治，令入戒治處所
    施以強制戒治，並於93年8 月9 日執行完畢釋放，經臺灣高
    雄地方法院檢察署檢察官於93年8 月23日以93年度戒毒偵字
    第928 號為不起訴處分在案。詎乙○○仍未能戒斷毒癮，復
    基於施用第一級毒品之概括犯意，自94年2 月間某日起至94
    年4 月13日晚間7 時30分為警查獲採尿前回溯24小時內某時
    止（不含公權力拘束期間），在台中縣市不詳地點，以針筒
    注射之方式，連續多次施用第一級毒品海洛因。嗣於94年4
    月13日晚間7 時30分許，在高雄市苓雅區○○○路與忠孝路
    口經警盤查當場查獲，並扣得第一級毒品海洛因2 小包（毛
    重共2.1 公克）。
二、案經高雄市政府警察局苓雅分局報請臺灣高雄地方法院檢察
    署檢察官偵查起訴。
    理  由
一、按本件被告乙○○所犯係死刑、無期徒刑、最輕本刑為3 年
    以上有期徒刑以外之罪，其於本院準備程序進行中，就前揭
    被訴事實為有罪之陳述，經受命法官告知簡式審判程序之旨
    ，並聽取被告與公訴人之意見後，本院合議庭認無不得或不
    宜改依簡式審判程序進行之處，乃依刑事訴訟法第273 條之
    1 第1 項、第284 條之1 ，裁定本件由受命法官獨任進行簡
    式審判程序，合先敘明。
二、前揭犯罪事實，迭據被告乙○○於警詢、偵訊及本院審理時
    供認不諱，且被告於94年4月13日晚間7時30分許，經警採集
    其尿液送請高雄市立凱旋醫院檢驗結果，確呈嗎啡（即海洛
    因之代謝物）陽性反應，此有該醫院所出具之濫用藥物尿液
    檢驗報告（偵卷第12頁）、警局之尿液採證代碼對照表、濫
    用藥物尿液檢驗體監管紀錄表（均見警卷）各1 紙附卷可稽
    。按海洛因施用入人體後水解還原成嗎啡，再循嗎啡之代謝
    方式排出體外，且嗎啡經注射入人體後，約50% 以上於8 小
    時內自尿中排出，至24小時排出約90% ，但48小時後仍有微
    量可檢出，業據行政院衛生署藥物食品檢驗局73藥檢壹字第
    030221號函說明綦詳。依上開說明，佐以被告前揭尿液檢驗
    報告，足認被告自白有於前揭時間，連續施用第一級毒品海
    洛因多次，核與前揭事證相符，應堪採信。又被告前因施用
    毒品案件，經本院以91年度毒聲字第7130號裁定送觀察、勒
    戒後，認有繼續施用毒品傾向，再經本院於91年11月29日以
    91年度毒聲字第7768號裁定令入戒治處所施以強制戒治，其
    間雖曾經本院於92年4 月15日以92年度毒聲字第2312號裁定
    准予停止戒治，惟旋於92年9 月24日以92年度毒聲字第5846
    號裁定撤銷停止戒治，令入戒治處所施以強制戒治，並於93
    年8 月9 日執行完畢釋放，經臺灣高雄地方法院檢察署檢察
    官於93年8 月23日以93年度戒毒偵字第928 號為不起訴處分
    之事實，業經本院調取臺灣高等法院被告前案紀錄表、在監
    在押全國紀錄表及本院被告院內索引卡紀錄表各1 份核閱無
    誤。本件事證明確，被告於強制戒治執行完畢釋放後，5 年
    內再犯施用第一級毒品罪，犯行洵堪認定，應予依法論科。
三、按海洛因係屬毒品危害防制條例第2 條第2 項第1 款所稱之
    第一級毒品，核被告所為，係犯該條例第10條第1項之施用
    第一級毒品罪。被告於施用前後持有海洛因，其持有之低度
    行為應為施用之高度行為所吸收，不另論罪。被告先後多次
    施用第一級毒品之犯行，均時間緊接，且觸犯構成要件相同
    之罪名，顯係基於概括犯意為之，為連續犯，應依刑法第56
    條之規定，以一罪論，並加重其刑。爰審酌被告前因施用毒
    品，經觀察、勒戒及強制戒治後，仍未能戒斷毒癮，再犯本
    件施用毒品之罪，顯見其戒除毒癮之意志薄弱，足證前開保
    安處遇措施已難收矯治之效，而有入監矯治之必要，惟念及
    施用毒品乃戕害自己身心之行為，尚未損及他人，且其犯後
    已坦認犯行等一切情狀，量處如主文所示之刑，以示儆懲。
    扣案之白色粉末2 包（毛重共2.1 公克），經送法務部調查
    局鑑定結果，確為第一級毒品海洛因（驗餘合計淨重1.79公
    克，空包裝重0.41公克），此有該局出具之鑑定通知書1 份
    在卷足憑（見本院卷），應依毒品危害防制條例第18條第1
    項前段之規定，沒收銷燬之。至送驗耗損部分因已滅失，爰
    不另宣告沒收銷燬；空包裝袋部分，因其上殘有第一級毒品
    海洛因，難以析離，應一體視同毒品，並宣告沒收銷燬之，
    附此敘明。
據上論斷，應依刑事訴訟法第273條之1第1項、第299條第1項前
段，毒品危害防制條例第10條第1 項、第18條第1 項前段，刑法
第11條、第56條，判決如主文。
本案經檢察官甲○○到庭執行職務。
中　　華　　民　　國　　94　　年　　9 　　月　　30　　日
                  刑事第六庭  法　官  林柏壽
如不服本判決，應於送達後10日內，向本院提出上訴狀。
中　　華　　民　　國　　94　　年　　9 　　月　　30　　日
                              書記官  林國龍
附錄本案論罪科刑法條全文：
毒品危害防制條例第10條
施用第1級毒品者，處6月以上5年以下有期徒刑。
施用第2級毒品者，處3年以下有期徒刑。
